【裁判字號】    98,訴,1748
【裁判日期】    981117
【裁判案由】    損害賠償
【裁判全文】
臺灣板橋地方法院民事判決        98年度訴字第1748、1985號
原      告  乙○○
被      告  甲○○
上列當事人間請求損害賠償事件，於中華民國98年11月3日言詞
辯論終結，本院判決如下：
    主          文
原告之訴駁回。
訴訟費用由原告負擔。
    事 實 及 理 由
壹、程序方面：
一、按分別提起之數宗訴訟，其訴訟標的相牽連或得以一訴主張
    者，法院得命合併辯論。命合併辯論之數宗訴訟，其當事人
    兩造相同者，得合併裁判之。民事訴訟法第205條第1項、第
    2項定有明文。經查，原告前於民國98年5月27日向臺灣臺北
    地方法院對被告提起請求損害賠償之訴，經臺灣臺北地方法
    院以98年度審訴字第3145號受理，嗣於98年6月9日裁定移送
    本院。原告又於98年6月9日再向臺灣臺北地方法院對被告提
    起請求損害賠償之訴，經臺灣臺北地方法院以98年度審訴字
    第3388號受理，並於98年6月24日裁定移送本院。而查，前
    開二宗訴訟係因同一原因事實所生損害，並經原告於98年9
    月17日言詞辯論期日，自承二宗訴訟為同一案件，總共請求
    賠償新臺幣（下同）185萬元等語，且當事人兩造相同，是
    本院於98年11月3日將前述二宗訴訟合併辯論，並於同日辯
    論終結。爰依首開法條規定，就此二宗訴訟合併裁判，合先
    敘明。
二、次按當事人不得就已起訴之事件，於訴訟繫屬中，更行起訴
    ，此觀民事訴訟法第253條之規定即明。又訴訟法上所謂一
    事不再理之原則，乃指同一事件已有確定之終局判決者而言
    。其所謂同一事件，必同一當事人就同一法律關係而為同一
    之請求，若此三者有一不同，即不得謂為同一事件，自不受
    確定判決之拘束，此有最高法院19年上字第278號判例可參
    。本件原告與被告間，前曾因被告提起請求侵權行為損害賠
    償之訴而涉訟，經臺灣臺北地方法院以97年度審訴字第2073
    號民事事件審理後，於98年3月12日判決原告應給付被告81
    4,337元，嗣經原告上訴於臺灣高等法院以98年度上易字第
    743號民事事件審理中，尚未審結，有臺灣臺北地方法院97
    年度審訴字第2073號民事判決及裁定、臺灣高等法院98年9
    月25日院通民儉98上易743字第0980012513號函各一件附卷
    可參，該案件乃以被告對原告之民法第184條侵權行為損害
    賠償請求權為訴訟標的，而本件訴訟標的應為原告對被告之
    民法第184條侵權行為損害賠償請求權，二訴訟並非同一當
    事人就同一法律關係而為同一之請求，而無重複起訴問題，
    是被告主張本案與前案間具有爭點效力，亦有共同證據，已
    無聲請之必要，依一事不再理原則，駁回原告之訴等語，並
    不足採，本院仍應就原告所提本件損害賠償之訴有無理由進
    行審判，併此敘明。
貳、當事人之主張：
一、原告方面：
    聲明：被告應給付原告1,850,000元。
    其陳述及所提出之證據略如下：
    被告任職於臺北市○○○路馬偕醫院保全人員時，利用其職
    務之便數度無故阻撓原告至該院急診處就診，還會用警棍打
    原告，原告的心理醫師有跟原告說過只要原告想自殺時，就
    馬上去掛急診，被告一直阻撓，且在刑事庭承認曾經阻撓過
    原告，影響原告身體健康及權益甚鉅，另於臺灣高等法院民
    事庭97年度審訴字第2073號損害賠償案審理期間數度對原告
    父母及姑姑恐嚇索取該上述未經定讞之損害賠償金額，又將
    原告視為流氓，四處對人宣稱，嚴重毀損原告聲譽，使原告
    身心無故遭此痛創，精神疾病加重，爰依民法第193條及195
    條規定請求被告對原告精神方面的賠償等語。並提出馬偕紀
    念醫院乙種診斷證明書等影本為證據。
二、被告方面：
    聲明：請求駁回原告之訴及其假執行之聲請。
    其陳述及所提出之證據略如下：
(一)另一個案件臺灣臺北地方法院97年度審訴字第2073號，與本
    訴係同一事實而發生之案件，民事判決侵權損害賠償事件於
    98年2月26日言詞辯論後，於98年3月13日一審終結，二審原
    告上訴中，基於訴訟繫屬當中，本案與前案間具有爭點效力
    ，亦有共同證據，於本件臺灣臺北地方法院98年度審訴字第
    3145號及98年度審訴字第3388號，已無聲請之必要，依一事
    不再理原則，駁回原告之訴。
(二)被告遭原告砍傷以前，與原告並無認識。被告原任職於台北
    馬偕醫院駐點保全人員，經工作內容指示係防止非看診之當
    地遊民或流浪漢進入醫院，而詢問出入民眾，藉以引導病人
    進入門診看診，維護秩序，防止宵小危害安全。被告並無侵
    害原告任何權利，原告須負舉證責任，請原告證明其權利何
    時、何地被侵害？且侵害權利之方式為何？原告僅企圖規避
    其砍傷被告的民事賠償，特於此告發被告侵害其權利，原告
    實難認係精神障礙之人。對於原告提出被告對其進行恐嚇及
    強制執行部分，因目前尚在臺北民事高等法院第二審，本人
    無從提起強制執行救濟程序，足認原告之理由荒誕，且被告
    並沒有恐嚇原告家人等情事發生，請原告負舉證責任。
(三)證據：提出臺灣臺北地方法院97年8 月15日97年度訴字第98
    4號刑事判決、臺灣臺北法院98年3月12日97年度審訴字第20
    73號民事判決等影本為證據。
參、本院依職權調取乙○○之刑事前案紀錄。
肆、得心證之理由：
一、按「當事人主張有利於己之事實者，就其事實有舉證之責任
    ，但法律別有規定或依其情形顯失公平者，不在此限。」，
    民事訴訟法第277條定有明文。本件原告主張被告阻撓原告
    至馬偕醫院急診處就診，還用警棍打原告，且在刑事庭承認
    曾經阻撓過原告，並對原告父母及姑姑恐嚇索取損害賠償金
    額，又將原告視為流氓，四處對人宣稱，嚴重毀損原告聲譽
    ，使原告身心無故遭此痛創，精神疾病加重等節，為被告所
    否認，並抗辯原告須負舉證責任等語。經查，原告主張其遭
    被告阻撓就醫、用警棍毆打、恐嚇索取其父母及姑姑、毀損
    聲譽之事實，均未提出相關證據以證明其屬實，縱令原告此
    部分主張屬實，依原告提出之馬偕紀念醫院乙種診斷證明書
    內容觀之，僅足證明原告確有雙極性情感異常、鬱型、人格
    違常等症狀，至於是否係因原告主張被告之前揭行為使病症
    加重所致，抑或係原告本已罹患精神疾病之症狀，即無法逕
    由上開證據內容中予以窺知，故不能僅據原告所提出之上開
    馬偕紀念醫院乙種診斷證明書，即認為係因被告之行為所致
    。此外，原告復未另行舉證證明其主張為真實，則原告主張
    應由被告賠償其精神損害，自非可採。
二、綜上所述，原告主張依據侵權行為之法律關係，請求被告賠
    償其損害，即非有理由。從而，原告請求被告應給付其185
    萬元，並無理由，應予駁回。
伍、本件事證已臻明確，兩造其餘主張及攻擊防禦方法與證據，
    經本院斟酌後，與本件判決結果已不生影響，故不一一論列
    ，附此敘明。
陸、結論：原告之訴為無理由，依民事訴訟法第78條判決如主文
    。
中    華    民    國    98    年    11    月    17    日
                  民事第一庭  法  官  許瑞東
以上正本證明與原本無異
如對本判決上訴，須於判決送達後20日內向本院提出上訴狀
中    華    民    國    98    年    11    月    17    日
                              書記官  賴玉芬


司法院資訊處製作；財團法人民間司法改革基金會備份。
